臺灣橋頭地方法院民事判決
  111年度岡簡字第343號
原      告  第一產物保險股份有限公司

法定代理人  李正漢  
訴訟代理人  張俊清  
被      告  李佳輝  


上列當事人間請求侵權行為損害賠償（交通）事件，本院於民國
111年10月26日言詞辯論終結，判決如下：
    主  文
被告應給付原告新臺幣67,772元，及自民國111年8月26日起至清
償日止，按週年利率百分之5計算之利息。
原告其餘之訴駁回。
訴訟費用新臺幣1,000元由被告負擔新臺幣600元，餘由原告負擔
。
本判決第一項得假執行。但被告如以新臺幣67,772元為原告預供
擔保後，得免為假執行。
    事實及理由
一、本件被告經合法通知，未於言詞辯論期日到場，核無民事訴
    訟法第386條各款所列情形，爰依原告之聲請，由其一造辯
    論而為判決。
二、原告主張：被告於民國109年6月11日1時15分許，駕駛車牌
    號碼000-0000號自用小客車，沿高雄市○○區○道0號南向中線
    車道行駛，行經國道1號344公里600公尺處時，本應注意保
    持行車安全距離，而依當時情形並無不能注意之情事，竟疏
    未注意及此，自後追撞同向行駛在前，由原告承保訴外人陳
    裕凱駕駛、訴外人賈秀英所有之車牌號碼000-0000號自用小
    客車（下稱系爭車輛），致系爭車輛後車尾毀損（下稱系爭
    事故），系爭車輛經送修復，原告已依保險契約之約定賠付
    系爭車輛之必要修復費用新臺幣（下同）111,957元（含塗
    裝34,744元、鈑金21,400元、零件55,813元），為此，依民
    法第191條之2、第196條及保險法第53條第1項規定提起本訴
    ，請求被告負賠償責任等語，並聲明：被告應給付原告111,
    957元，及自起訴狀繕本送達翌日起至清償日止，按週年利
    率5％計算之利息。
三、被告則未於言詞辯論期日到場，亦未提出書狀作任何聲明或
    陳述。
四、本院得心證之理由：
　㈠按汽車、機車或其他非依軌道行駛之動力車輛，在使用中加
    損害於他人者，駕駛人應賠償因此所生之損害。但於防止損
    害之發生，已盡相當之注意者，不在此限；次按被保險人因
    保險人應負保險責任之損失發生，而對於第三人有損失賠償
    請求權者，保險人得於給付賠償金額後，代位行使被保險人
    對於第三人之請求權。但其所請求之數額，以不逾賠償金額
    為限，民法第191條之2及保險法第53條第1項分別定有明文
    。復按道路交通安全規則第94條第3項亦規定：汽車行駛時
    ，駕駛人應注意車前狀況及兩車並行之間隔，並隨時採取必
    要安全措施。經查，原告主張之前揭事實，業據原告提出與
    其所述相符之汽車保險計算書、統一發票、道路交通事故當
    事人登記聯單、道路交通事故初步分析研判表、道路交通事
    故現場圖、行車執照影本、修車估價單、結帳工單、修理車
    曆及車損照片等件在卷為憑（本院卷第17至49頁）。復經本
    院依職權向國道公路警察局交通警察大隊調取系爭事故之道
    路交通事故現場圖、道路交通事故調查報告表（一）（二）
    、A3類道路交通事故調查紀錄表、道路交通事故當事人登記
    聯單、舉發違反道路交通管理事件通知單及道路交通事故初
    步分析研判表等資料在卷可稽（本院卷第65至81頁），經核
    與原告所述之事實相符。而被告於本院審理中經合法通知，
    未於言詞辯論期日到場，亦未提出書狀作何聲明或陳述，依
    民事訴訟法第280條第3項準用第1項規定，視同自認，是本
    院依上開證據調查結果，認原告主張之事實為真。準此，被
    告既未遵守前揭規定，未保持行車安全，因而造成系爭車輛
    受損，被告就本件車禍事故之發生應有過失甚明。從而，原
    告依侵權行為及保險代位之法律關係，請求被告負損害賠償
    責任，固屬有據。
　㈡按物被毀損時，被害人固得請求加害人賠償物被毀損所減少
    之價額，並以修復費用為估定之標準，然應以必要者為限（
    例如：修理材料以新品換舊品，應予折舊）。是以，損害賠
    償既係在填補被害人所受之損害，使其回復物被毀損前之應
    有狀態，自不應使被害人額外受利，故被害人修理材料以新
    品換舊品者，應予折舊。查原告雖請求系爭車輛修復費用共
    計111,957元（含鈑金21,400元、塗裝34,744元、零件55,81
    3元），並提出統一發票、估價單供參。然依上開說明，計
    算被告此部分應負擔損害賠償數額時，自應扣除上開材料折
    舊部分，始屬合理。又依行政院所頒固定資產耐用年數表及
    固定資產折舊率表，非運輸業用客車、貨車之耐用年數為5
    年，而系爭車輛係於104年9月出廠，有行車執照在卷可考（
    本院卷第27頁），迄本件車禍發生時即109年6月11日，使用
    年數約4年9月，依行政院所頒固定資產耐用年數表及固定資
    產折舊率表，【非運輸業用客車、貨車】之耐用年數為5年
    ，依平均法計算，則零件扣除折舊後之修復費用估定為11,6
    28元【計算方式：1.殘價＝取得成本÷(耐用年數＋1)即55,813
    ÷(5+1)≒9,302（小數點以下四捨五入）；2.折舊額＝(取得成
    本－殘價)×1/（耐用年數）×（使用年數）即(55,813－9,302)
    ×1/5×（4+9/12）≒44,185（小數點以下四捨五入）；3.扣除
    折舊後價值＝（新品取得成本－折舊額）即55,813－44,185＝11
    ,628】，另工資既非以新換舊，不生折舊問題，則系爭車輛
    修復必要費用即為67,772元（計算式：11,628＋21,400＋34,7
    44＝67,772)，原告請求被告賠償維修費用之金額，於此範圍
    內，應予准許，超過部分，則應予以剔除。
五、綜上所述，本件原告依民法第191條之2及保險法第53條第1
    項等規定，請求被告給付67,772元，及自起訴狀繕本送達翌
    日（即111年8月26日）起至清償日止，按週年利率百分之5
    計算之利息，為有理由，應予准許。逾此範圍之請求，則無
    理由，應予駁回。
六、本件原告勝訴部分係依民事訴訟法第427條規定適用簡易訴
    訟程序所為被告敗訴之判決，依同法第389條第1項第3款規
    定，應依職權宣告假執行。並依同法第392條第2項規定，依
    職權宣告被告如預供相當之擔保，得免為假執行。
七、訴訟費用負擔之依據：民事訴訟法第79條。
中　　華　　民　　國　　111 　年　　11　　月　　2 　　日
　　              岡山簡易庭  法　　　官  林昶燁
以上正本係照原本作成。
如對本判決上訴，須於判決送達後20日內向本院提出上訴狀。如
委任律師提起上訴者，應一併繳納上訴審裁判費。
中　　華　　民　　國　　111 　年　　11　　月　　2 　　日
　　　      　　　　　　　　　書  記  官  顏崇衛